高雄高等行政法院裁定
110年度訴字第361號
原      告  孫學明                                      

訴訟代理人  凌進源  律師
被      告  勞動部勞工保險局

代  表  人  陳琄                
訴訟代理人  林道榕              
            張淑婉              
            張甄庭              
上列當事人間勞工保險條例事件，原告不服勞動部中華民國110
年8月10日勞動法訴一字第1100008151號訴願決定，提起行政訴
訟，本院裁定如下︰
　　主  文
本件移送臺灣橋頭地方法院行政訴訟庭。
　　理  由
一、按訴訟之全部或一部，法院認為無管轄權者，依原告聲請或
    依職權以裁定移送於其管轄法院，行政訴訟法第18條準用民
    事訴訟法第28條第1項定有明文。次按「因公法上之保險事
    件涉訟者，得由為原告之被保險人、受益人之住居所地或被
    保險人從事職業活動所在地之行政法院管轄。」「（第1項
    ）適用簡易訴訟程序之事件，以地方法院行政訴訟庭為第一
    審管轄法院。（第2項）下列各款行政訴訟事件，除本法別
    有規定外，適用本章所定之簡易程序：……三、其他關於公法
    上財產關係之訴訟，其標的之金額或價額在新臺幣40萬元以
    下者。」此觀行政訴訟法第15條之2第1項、第229條第1項及
    第2項第3款規定甚明。
二、查原告為高雄市營造業職業工會之勞工保險被保險人，其以
    民國109年5月9日遭鐵馬達砸傷小腿，於109年5月12日因「
    右下肢與右足蜂窩性組織炎、非糖尿病」至義大醫療財團法
    人義大醫院門診，申請核退職災自墊醫療費用，及109年5月
    12日因「蜂窩組織炎」及109年9月8日因「雙下肢傷口感染
    」入住該院，申請職災醫療給付，及申請109年5月12日至10
    9年5月24日期間職業傷害傷病給付。案經被告審查，以109
    年10月23日保職醫字第10960335080號函核定所請核退職災
    自墊醫療費用及職災醫療給付不予給付；所請傷病給付按普
    通傷病辦理，自住院之第4日即109年5月15日起給付至109年
    5月24日出院止。原告不服，循序提起本件行政訴訟，請求
    被告應核付原告109年5月9日職業災害傷病給付新臺幣112,9
    97元，此觀原告行政準備書(二)狀即明，堪認原告提起本件
    行政訴訟所爭執之標的金額未逾40萬元，依前揭行政訴訟法
    第229條第2項第3款規定，自應適用簡易訴訟程序，且依同
    條第1項規定，應以地方法院行政訴訟庭為第一審管轄法院
    ，原告向無管轄權之本院起訴，顯係違誤。而原告之所在地
    位於高雄市○○區，爰依首揭規定，裁定如主文。
中　　華　　民　　國　　111 　年　　6 　　月　　30　　日
              高雄高等行政法院第二庭
                          審判長法官  孫　國　禎
                                法官  曾　宏　揚
                                法官  廖　建　彥
以上正本係照原本作成。
如不服本裁定，應於裁定送達後10日內以書狀敘明理由，經本院
向最高行政法院提出抗告（須按對造人數附具繕本）。
中　　華　　民　　國　　111 　年　　6 　　月　　30　　日

                              書記官　洪　美　智